# 合资协议约定了合并报表权利归一方，是否就不根据控制权判断条件来认定了？

提问人：messi777 时间：2022-03-10 00:02:54
一个客户拟上市（乙方），与上市公司（甲方）、丙方去年去年签订了个合资协议，约定：股权比例 4 ： 4 ： 2 ，董事会 2 ： 2 ： 1 ，董事长甲方推荐、半数以上全体董事选举决定，总经理 1 （乙方）、财务总监 1 （甲方）、副总经理 3 （三方各 1 ），
监事会 1 ： 1 ： 1
由甲方合并财务报表
拟上市客户（乙方）如果不能并表，那上市基本就要推好几年，乙方口头说一开始就明示了并表的诉求而且主导这次合资，今年今年肯定能改回来
在IPO申报材料中，能认定 2021 年对合资公司的控制权吗，这个并表约定的协议条款是否有解释空间，毕竟从其他来看，乙方的控制效力可能还强于甲方。能否根据控制权的判断要素，根据实质重于形式，推翻合并报表条款
甲方如果年报将合资公司披露为重要子公司，是否就彻底盖棺定论了？能不能两家都并，多谢多谢

回答人：chenyiwei
不能仅仅依据股东之间协议约定由某一方并表即认定该方具有对被投资企业的控制权。仍需对照准则规定的“控制三要素”予以判断，并以该判断结果为准。如果该判断结果与合同约定不一致的，则合同约定无效，不作为并表证据。

提问人：messi777 时间：2022-03-12 18:25:03
非常感谢陈版
那我们硬说是拟IPO并表范围（证据也比较支撑），后续我们IPO申报信息披露，上市公司甲方是否会有被交易所处罚、拟IPO公司被上市公司状告违反协议约定等风险我觉得这个不属于会计师的专业范畴了，但也希望探讨一下

回答人：chenyiwei
可能因为双方信息披露中就同一事项的矛盾引发关注，招致监管机构对的调查和处罚等。